---
title: "HTML Report project"
output: html_document
date: "2023-01-07"
---

```{r setup, include=FALSE}
knitr::opts_chunk$set(echo = TRUE)
library(tidyverse)
library(flexdashboard)
library(naniar)
library(janitor)
library(patchwork)
library(glue)
library(simputation)
wd = "C:/Users/sebas/Desktop/Projet Thyroid"
setwd(wd)
thyroid <- read.csv('thyroid_impute.csv')
thyroid_uncomplete <- read.csv('thyroid.csv')
```

Tout d'abord, il faut explorer le jeu de données dans sa globalité. Pour cela,
Nous utilisons fonction skim qui nous en donnes un résumé.

```{r}
skimr::skim(thyroid_uncomplete)
```

On commence par un nettoyage des données et par des modifications pratiques pour la manipulation.

```{r eval = FALSE}
# Transformation des noms des colonnes en format plus conventionnel (minuscules, _)
thyroid_uncomplete <- clean_names(thyroid_uncomplete) 
# Correction d'une faute de frappe (thryroid)
colnames(thyroid_uncomplete)[1] <- 'thyroid_class'
# Correction d'une erreur ligne 15 ou un ; s'est glissé dans le dataset et a tout décalée.
thyroid_uncomplete[15,'patient_age'] <- 28
thyroid_uncomplete[15,3:28] <- c(0,thyroid_uncomplete[15,3:27]) 

# Changement du type de certaines colonnes pour facilité la manipulation plus tard.
thyroid_uncomplete <- thyroid_uncomplete %>% mutate(fti_reading = as.double(fti_reading)) %>%
  mutate(patient_age = as.double(patient_age)) %>%
  mutate(patient_gender = ifelse(patient_gender == 0, 'male', 'female'))

```

Missing variables


```{r}
thyroid_uncomplete %>% gg_miss_upset() #Plot to see the simultaneity between variables
```

Il y'a beaucoup de fois ou lorsqu'une grandeur n'est pas mesurée chez le patients, les autres non plus.


```{r eval = FALSE}
thyroid_uncomplete <- impute_rf(thyroid_uncomplete, tsh_reading ~ .) %>%
  impute_rf(t3_reading ~ .) %>%
  impute_rf(t4_reading ~ .) %>%
  impute_rf(thyrox_util_rate_t4u_reading ~ .) %>%
  impute_rf(fti_reading ~ .)
```

```{r eval = FALSE}
thyroid_uncomplete <- impute_rf(thyroid_uncomplete, fti_reading ~ . - thyrox_util_rate_t4u_reading) %>%
  impute_rf(thyrox_util_rate_t4u_reading ~ . - fti_reading) %>%
  impute_rf(tsh_reading ~ . - t3_reading) %>%
  impute_rf(t3_reading ~ . - tsh_reading)

```

```{r eval = FALSE}
thyroid_uncomplete <- impute_rf(thyroid_uncomplete, tsh_reading + t4_reading + t3_reading + thyrox_util_rate_t4u_reading + fti_reading ~ thyroid_class)
```

```{r eval = FALSE}
write.csv(thyroid_uncomplete, 'thyroid_impute.csv')
```


```{r}
skimr::skim(thyroid)
```


Plots to try to find correlation between variables:

```{r}
ggplot(data = thyroid, mapping = aes(x = ref_src, fill = thyroid_class)) + geom_bar()
```



```{r}
p <- ggplot(data = thyroid, mapping = aes(x = t3_reading , y = tsh_reading, color = thyroid_class)) + geom_point() 
p <- p + facet_grid(. ~ ref_src)
plotly::ggplotly(p)
```

```{r}
ggplot(data = thyroid, mapping = aes(x = radioactive_iodine_therapy_i131, fill = thyroid_class)) + geom_bar()
```

Cette variable ne semble pas être pertinante pour la prédiction

```{r}
p <- ggplot(data = thyroid, mapping = aes(x = goitre, fill = thyroid_class)) + geom_bar()
plotly::ggplotly(p)
```
Cette variable ne semble pas être pertinante pour la prédiction


```{r}
p <- ggplot(data = thyroid, mapping = aes(x = tumor, fill = thyroid_class)) + geom_bar()
plotly::ggplotly(p)
```
Cette variable ne semble pas être pertinante pour la prédiction


```{r}
ggplot(data = thyroid) + geom_point(mapping = aes(x = tsh_reading, y = goitre))  
```
Le goitre est lié a un taux de tsh très faible

```{r}
thyroid %>%
  select(., thyroid_class, patient_age) %>%
  filter(thyroid_class == 'sick') %>%
  group_by(thyroid_class, patient_age) %>%
  ggplot() + geom_density(aes(x = patient_age))
```

Les personnes les plus malades sont les personnes agées entre 50 et 80 ans.

```{r}
p <- ggplot(data = thyroid, mapping = aes(x = patient_gender, fill = thyroid_class)) + geom_bar()
plotly::ggplotly(p)
```

L'échantillon contient plus de femmes que d'hommes. On n'observe pas ici de tendance entre hommes/femmes.


```{r}
p1 <- ggplot(data = thyroid, mapping = aes(x = tsh_reading, y = thyroid_class)) + geom_point() 
p2 <- ggplot(data = thyroid, mapping = aes(x = t4_reading, y = thyroid_class)) + geom_point()  
p3 <- ggplot(data = thyroid, mapping = aes(x = thyrox_util_rate_t4u_reading, y = thyroid_class)) + geom_point()
p4 <- ggplot(data = thyroid, mapping = aes(x = t3_reading, y = thyroid_class)) + geom_point()
p5 <- ggplot(data = thyroid, mapping = aes(x = fti_reading, y = thyroid_class)) + geom_point()
p1 + p2 + p3 + p4 + p5
```

```{r}
p1 <- ggplot(data = thyroid, mapping = aes(x = tsh_reading, fill = thyroid_class)) + geom_density(data = filter(thyroid, thyroid_class == 'sick')) + geom_density(data = filter(thyroid, thyroid_class == 'negative')) + xlim(-1,5)
                                                                          
p2 <- ggplot(data = thyroid, mapping = aes(x = t4_reading, fill = thyroid_class)) + geom_density(data = filter(thyroid, thyroid_class == 'sick')) + geom_density(data = filter(thyroid, thyroid_class == 'negative')) + xlim(25,200)

p3 <- ggplot(data = thyroid, mapping = aes(x = thyrox_util_rate_t4u_reading, fill = thyroid_class)) + geom_density(data = filter(thyroid, thyroid_class == 'sick')) + geom_density(data = filter(thyroid, thyroid_class == 'negative')) + xlim(0.5,1.5)

p4 <- ggplot(data = thyroid, mapping = aes(x = t3_reading, fill = thyroid_class)) + geom_density(data = filter(thyroid, thyroid_class == 'sick')) + geom_density(data = filter(thyroid, thyroid_class == 'negative')) +xlim(0,5)

p5 <- ggplot(data = thyroid, mapping = aes(x = fti_reading, fill = thyroid_class)) + geom_density(data = filter(thyroid, thyroid_class == 'sick')) + geom_density(data = filter(thyroid, thyroid_class == 'negative')) + xlim(25,200)

p1 + p2 + p3 + p4 + p5
```


```{r}
pairs(thyroid[,c(19,21,23,25,27)], col=ifelse(thyroid$thyroid_class == 'sick', "red", "black"), lower.panel = NULL)
```

```{r}
plotly::plot_ly(thyroid, x = ~t3_reading, y = ~tsh_reading, z = ~thyrox_util_rate_t4u_reading, color = ~thyroid_class)

```



```{r}
p <- ggplot(data = thyroid, mapping = aes(x = t3_reading, y = tsh_reading, color = thyroid_class)) + geom_point() 
p <- p + facet_grid()
plotly::ggplotly(p)
```
```{r}
perc <- thyroid %>% select(tsh_reading, t3_reading, thyroid_class) %>%
  filter((tsh_reading < 23 & t3_reading < 1.3) & thyroid_class == 'sick') %>% 
  summarise(percentage = length(tsh_reading)/length(filter(thyroid, thyroid_class == 'sick')$thyroid_class))
  
thyroid %>% select(tsh_reading, t3_reading, thyroid_class) %>%
  filter(tsh_reading < 23 & t3_reading < 1.3) %>% 
  ggplot(aes(x = t3_reading, y = tsh_reading, color = thyroid_class)) + geom_point() + 
  labs(caption = glue('Le pourcetage des patients malades contenues dans ce graphe est de {as.character(round(100*perc))}%'))
```
Grâce à ces deux taux, on a déjà une bonne idée de l'état du patient








